# 同一控制下吸收合并取得的资产、负债入账价值的确定

提问人：xuezhi340123 时间：2016-04-25 23:19:53
材料：（cpa教材内容节选）合并方对同一控制下吸收合并取得的资产、负债应当按照有关资产和负债在被合并方的原账面价值入账。
Q1：如果被合并方是最终控制方通过非同一控制下企业合并形成的（并且假设原购买日被购买方净资产公允价值不等于账面价值），那么在同一控制下吸收合并取得的资产和负债是否应当按照最终控制方自购买日公允价值持续计算的资产、负债的账面价值入账呢？ Q2：这里的在被合并方原账面价值应该怎么理解呢？

回答人：chenyiwei
1 、是。 2 、因为同一控制下合并的权益结合法实际上是站在最终控制方的立场上处理，将最终控制方合并报表层面的处理“下推”到合并方报表中，因此作为账务处理和合并报表基础的“被合并方账面价值”实际上是这些被合并方资产、负债在最终控制方合并报表层面的账面价值，不是被合并方自身报表上的账面价值。